【裁判字號】    94,訴,3757
【裁判日期】    950216
【裁判案由】    毒品危害防制條例
【裁判全文】
臺灣臺中地方法院刑事判決              94年度訴字第3757號
公  訴  人  臺灣臺中地方法院檢察署檢察官
被      告  甲○○
上列被告因違反毒品危害防制條例案件，經檢察官提起公訴（94
年度毒偵字第6120號），本院判決如下：
    主  文
甲○○連續施用第一級毒品，累犯，處有期徒刑玖月，海洛因壹
包（淨重零點零陸公克，空包裝重零點貳零公克）沒收銷燬之，
扣案注射針筒壹支沒收；又施用第二級毒品，累犯，處有期徒刑
陸月。應執行有期徒刑壹年貳月，海洛因壹包（淨重零點零陸公
克，空包裝重零點貳零公克）沒收銷燬之，扣案注射針筒壹支沒
收。
    事  實
一、甲○○前於民國八十九年間因施用毒品案件，經本院裁定送
    觀察勒戒後，認有繼續施用毒品傾向，經裁定於八十九年十
    一月三日令入戒治處所施以強制戒治，嗣於九十年五月二十
    四日停止戒治出所，於九十年十月五日期滿執行完畢，復於
    九十二年間因違反毒品危害防制條例案件，經本院九十三年
    三月四日判處有期徒刑八月確定，於九十三年十一月二十日
    執行完畢，詎仍不知悔改。竟基於施用第一級毒品海洛因之
    概括犯意，於九十四年八月三十一日中午十二時許及同年九
    月二日下午一時許，在臺中縣大甲鎮○○路一四一巷五一號
    住處，以將第一級毒品海洛因置入注射針筒內摻水注射之方
    式，連續施用第一級毒品海洛因二次。復基於施用第二級毒
    品安非他命之犯意，於九十四年九月二日下午五時二十分採
    尿前回溯九十六小時內某時，在不詳地點施用第二級毒品安
    非他命一次。嗣於九十四年九月二日下午一時五十分許，在
    上開住處為警查獲，並扣得第一級毒品海洛因一小包（淨重
    ０．０六公克，空包裝重０．二０公克）及其所有施用海洛
    因之注射針筒一支。
二、案經臺中縣警察局大甲分局報告臺灣臺中地方法院檢察署檢
    察官偵查起訴。
    理  由
一、訊據被告甲○○固坦承有上開二次施用第一級毒品海洛因之
    事實，惟矢口否認有何施用第二級毒品安非他命之事實，辯
    稱：因其有失眠情形，不好入睡，其在大甲李綜合醫院就診
    ，其有長期服藥，是醫師處方藥，每天都有服用，而其工作
    完畢就會回家，不會碰到安非他命云云。經查：被告經警查
    獲採集尿液經送鑑定結果，呈嗎啡及安非他命之陽性反應，
    此有詮昕科技股份有限公司濫用藥物尿液檢驗報告一份在卷
    可稽，並有海洛因一包、其所有供施用第一級毒品海洛因之
    注射針筒一支扣案可資佐證，而上開扣案海洛因一包經送鑑
    驗結果，以送驗白粉含第一級第六項毒品海洛因成分，淨重
    ０．０六公克，空包裝重０．二０公克，足徵被告自白施用
    第一級毒品洛因部分與事實相符。被告雖否認有施用第二級
    毒品安非他命之情事，並以就診服藥置辯，然經本院函查李
    綜合醫院結果，以被告在該院就診時開立之藥物沒有含有安
    非他命或甲基安非他命成分之藥物一節，有李綜合醫院大甲
    分院九十四年十二月二十六日（九四）李醫事字第五八八號
    函及病歷一份在卷可參，是以被告辯以係其因在大甲李綜合
    醫院就診服藥一節，縱係屬實，然其服用藥物並無安非他命
    成分，被告如未另施用第二級毒品安非他命，其尿液當不致
    檢出安非他命陽性反應。且按正常人如未吸用安非他命，其
    尿水應無甲基安非他命陽性反應，倘有吸用者，約百分之七
    十於二十四小時內自尿中排出，約百分之九十於九十六小時
    內自尿中排出，因憑尿液中呈甲基安非他命陽性反應，推算
    吸食時間距採尿時間最長不逾九十六小時，此有行政院衛生
    署藥物食品檢驗局八十一年二月八日（八一）藥檢壹字第０
    ０一一五六號函在卷可查，足認被告於受採尿時起回溯九十
    六小時內（即四日內）之某時，亦確有施用第二級毒品安非
    他命之情事。是被告辯以並未施用第二級毒品安非他命云云
    ，顯係卸責之詞，不足採信。另被告於八十九年間因施用毒
    品案件，經本院裁定送觀察勒戒後，認有繼續施用毒品傾向
    ，經裁定於八十九年十一月三日令入戒治處所施以強制戒治
    ，嗣於九十年五月二十四日停止戒治出所，於九十年十月五
    日期滿執行完畢，有臺灣高等法院被告全國前案紀錄表及刑
    案資料查註紀錄表各一份附卷可佐。其於前案強制戒治執行
    完畢釋放後五年內再犯本件施用第一級毒品海洛因、第二級
    毒品安非他命之事證明確，犯行洵堪認定，應予依法論科。
二、按海洛因屬於毒品危害防制條例第二條第二項第一款所規定
    之第一級毒品，安非他命則屬同條項第二款所規定第二級毒
    品。是核被告所為，係犯毒品危害防制條例第十條第一項施
    用第一級毒品罪及同條第二項施用第二級毒品罪。其持有海
    洛因與安非他命係供自己施用，應為高度之施用毒品犯行所
    吸收，不另論罪。被告前後二次施用海洛因之犯行，係時間
    緊接，構成要件相同，顯係基於概括之犯意反覆為之，應依
    連續犯之規定論以一罪，並加重其刑。又公訴人雖認定被告
    於九十四年九月二日採尿送驗前四日內僅有一次施用第一級
    毒品海洛因之犯行，另一次施用海洛因之行為並未論及，然
    被告應有二次施用行為，已如前述，惟未起訴之該次施用海
    洛因之行為與起訴部分有連續犯之裁判上一罪關係，為起訴
    效力所及，本院自得併予審理。被告所犯上開二罪，犯意各
    別，行為互殊，應予分論併罰。又被告前於九十二年間因違
    反毒品危害防制條例案件，經本院九十三年三月四日判處有
    期徒刑八月確定，於九十三年十一月二十日執行完畢一節，
    此有刑案資料查註紀錄表、臺灣高等法院被告前案紀錄表各
    一份在卷可按，其於五年內再犯本件最輕本刑為有期徒刑以
    上之罪，均為累犯，各應依法加重其刑，並就連續施用第一
    級毒品部分遞加重之。爰審酌被告犯後坦承施用第一級毒品
    部分犯行，惟否認施用第二級毒品，及其犯罪動機、手段、
    所生危害等一切情狀，分別量處如主文所示之刑，並定其應
    執行之刑。扣案海洛因一小包（淨重０．０六公克，空包裝
    重０．二０公克），應依毒品危害防制條例第十八條第一項
    前段沒收銷燬之。另扣案注射針筒一支，為被告所有且係供
    其施用海洛因所用之物，業據被告供承在卷，應依刑法第三
    十八條第一項第二款宣告沒收之。
據上論斷，應依刑事訴訟法第二百九十九條第一項前段，毒品危
害防制條例第十條第一項、第二項、第十八條第一項前段，刑法
第十一條、第五十六條、第四十七條、第五十一條第五款、第三
十八條第一項第二款，判決如主文。
本案經檢察官楊忠城到庭執行職務。
中    華    民    國    95    年    2     月    16    日
                  刑事第十四庭  審判長法  官  楊真明
                                      法  官  劉逸成
                                      法  官  陳  葳
上正本證明與原本無異。
如不服本判決，應於收受本判決後十日內向本院提出上訴書狀，
其未敘述上訴理由者，並得於提起上訴後十日內向本院補提理由
書狀（均須按他造當事人之人數附繕本）「切勿逕送上級法院」
。
                                      書記官  張雅如
中    華    民    國    95    年    2    月    17    日
附錄法條：
毒品危害防制條例第十條第一項
施用第一級毒品者，處六月以上五年以下有期徒刑。
第二項：
施用第二級毒品者，處三年以下有期徒刑。


司法院資訊處製作；財團法人民間司法改革基金會備份。
